臺灣新竹地方法院刑事判決
111年度交訴字第2號
公  訴  人  臺灣新竹地方檢察署檢察官
被      告  張宇宸


                    （現在法務部○○○○○○○○○○○執行中）
上列被告因竊盜案件，經檢察官提起公訴（110年度偵字第6833
號），被告於本院準備程序進行中，就被訴事實為有罪之陳述，
經本院裁定進行簡式審判程序，判決如下：
    主    文
張宇宸共同犯踰越門窗竊盜罪，累犯，處有期徒刑柒月。
未扣案之犯罪所得新臺幣壹萬伍仟元，於全部或一部不能沒收或
不宜執行沒收時，追徵其價額。
    犯罪事實
一、張宇宸與陳昌明（另由本院審理中）共同意圖為自己不法所
    有，基於踰越門窗竊盜之犯意聯絡，由陳昌明於民國110年3
    月6日3時13分許，駕駛車號000-0000號自用小客車搭載張宇
    宸前往新竹縣竹北市（起訴書誤載為新竹市○○○○街00號附近
    ，由張宇宸自上址後方施工中建物窗戶侵入上址（無故侵入
    他人建築物部分，未據告訴），竊取鄭勝朋所有分離式冷氣
    2組，價值約新臺幣（下同）8萬元，得手後據為己有，並予
    變賣3萬元後，其2人各分得1萬5000元後花用殆盡。嗣為警
    據報後調取監視器畫面循線查悉上情。
二、案經鄭勝明訴由新竹縣政府警察局竹北分局報告臺灣新竹地
    方檢察署檢察官偵查後起訴。
　　理    由
一、上開犯罪事實，業據被告張宇宸於警詢時、偵查中、本院準
    備及簡式審判程序時坦承不諱（見偵6833卷第5至6、81至82
    -1頁、交訴卷第159至166頁），核與證人即告訴人鄭勝朋於
    警詢時之證述大致相符（見偵6833卷第10至11頁），並有以
    下書證在卷可參，足認被告之任意性自白與事實相符，其所
    涉上開犯行，堪以認定，應依法論科。
　1.警員許育魁於110年5月19日出具之偵查報告1紙：偵6833卷
    第4頁及反面。
  2.失竊現場照片6張：偵6833卷第15至16頁（照片編號1至6）
    。
  3.路口監視器影像截圖13張：偵6833卷第16頁反面至第19頁反
    面（照片編號7至19）。
  4.同案被告陳昌明0000000警詢出具之指認犯罪嫌疑人紀錄表1
    份（指認被告張宇宸）：偵6833卷第12至14頁。
  5.車號000-0000號自用小客車之車輛詳細資料報表1紙：偵683
    3卷第34頁。
  6.路口監視器影像光碟1片：偵6833卷後存放袋內。　
二、論罪科刑：
　㈠核被告所為，係犯刑法第321 條第1 項第2 款之踰越門窗竊
    盜罪。
　㈡被告與陳昌明，具有犯意聯絡及行為分擔，依刑法第28條規
    定，論以共同正犯。　 
　㈢被告前①因竊盜案件，經本院以105年度易字第47號判決分別
    判處有期徒刑8月、8月，應執行有期徒刑1年2月確定。②因
    公共危險等案件，經本院以105年度訴字第344號判決判處有
    期徒刑1年4月確定。③因傷害案件，經本院以105年度竹北簡
    字第563號判決判處有期徒刑4月確定。④因竊盜等案件，經
    本院以106年度易字第1094號判決分別判處有期徒刑8月、7
    月，應執行有期徒刑1年2月確定。上開①至④案件，經本院於
    108年6月4日以108年度聲字第497號裁定定應執行有期徒刑3
    年10月，於108年6月25日確定。被告於105年4月1日入監執
    行上開①案件有期徒刑部分，執行完畢時間為107年2月12日
    ，嗣接續執行②③案件期間，經本院裁定應執行刑如上所示等
    情，有臺灣高等法院被告前案紀錄表1份為憑，則被告已於
    定執行刑之裁定確定前（108年6月25日），上開①案已經於1
    07年2月12日執行完畢，依最高法院110年度台非字第197號
    判決之見解，倘併罰之數罪中，有一罪或部分之罪，其刑已
    於定執行刑之裁定前執行完畢者，並不因嗣後定執行刑而影
    響其刑已執行完畢之事實，於其執行完畢後，5 年以內故意
    再犯有期徒刑以上之罪者，自當成立累犯。是被告於前案有
    期徒刑執行完畢後，5年內故意再犯本案有期徒刑以上之罪
    ，為累犯，審酌被告前有與本案相同罪質案件經執行完畢，
    卻仍未能戒慎其行再犯本案，顯未能記取前案科刑之教訓謹
    慎行事，漠視法紀，其既然對刑罰之反應力薄弱，未因此產
    生警惕作用，仍有應予處罰之惡性，而有加重其刑之必要，
    爰依刑法第47條第1項規定，加重其刑。　　　
　㈣爰以行為人之責任為基礎，審酌被告正值壯年，不思以正途
    獲取金錢，竟與陳昌明共謀踰越門窗侵入他人建物內行竊，
    無端造成他人財產損失，迄今未能賠償告訴人之財產損失，
    欠缺尊重他人財產權之觀念，所為實有不該。惟念及被告犯
    後自始坦承犯行之態度，兼衡其於本院審理時自陳國中畢業
    之智識程度，無業，經濟來源仰賴家人，未婚，無子女之家
    庭經濟狀況等一切情狀，量處如主文第1項所示之刑，以資
    警惕。　
三、沒收：
　　被告與陳昌明共同竊得分離式冷氣2組，經變賣所得3萬元，
    由其等平分，業據被告於本院審理時供述明確，核與陳昌明
    於警詢時及偵查中供述相符，未據扣案，復無證據足認已返
    還或賠償告訴人，爰依刑法第38條之1第1項前段、第3項規
    定，宣告沒收實際犯罪所得1萬5000元，並於全部或一部不
    能沒收或不宜執行沒收時，追徵其價額。　　
據上論斷，應依刑事訴訟法第273條之1第1項、第299條第1項前
段，判決如主文。
本案經檢察官陳榮林提起公訴，檢察官陳亭宇到庭執行職務。
中　　華　　民　　國　　111 　年　　3 　　月　　17　　日
                  刑事第一庭  法  官  王凱平  
以上正本證明與原本無異。
如不服本判決，應於判決送達後20日內向本院提出上訴書狀。上
訴書狀應敘述具體理由，未敘述上訴理由者，應於上訴期間屆滿
後20日內補提理由書狀於本院（均須按他造當事人之人數附繕本
）「切勿逕送上級法院」。
中　　華　　民　　國　　111 　年　　3 　　月　　17　　日
                              書記官  鍾佩芳
附錄本案論罪科刑法條： 　　
刑法第321條第1項第2款
犯前條第1項、第2項之罪而有下列情形之一者，處6月以上5年以
下有期徒刑，得併科50萬元以下罰金：
二、毀越門窗、牆垣或其他安全設備而犯之。